【裁判字號】    99,上訴,1781
【裁判日期】    991021
【裁判案由】    傷害致死
【裁判全文】
臺灣高等法院刑事判決                99年度上訴字第1781號
上  訴  人  臺灣板橋地方法院檢察署檢察官
上  訴  人
即  被  告  戊○○
選任辯護人  王永春律師
上列上訴人因被告傷害致死案件，不服臺灣板橋地方法院98年度
訴字第4589號，中華民國99 年2月23日第一審判決（起訴案號：
臺灣板橋地方法院檢察署98年度偵字第24224、26126號），提起
上訴，本院判決如下：
    主  文
上訴駁回。
    事  實
一、緣戊○○時常遛狗行經林茂隆位於臺北縣新莊市○○路 477
    巷4之1 號之住處前，2人乃因遛狗便溺問題而生齟齬。林茂
    隆於民國98年8月31日7時31分許，在其住處斜對面，又因遛
    狗便溺一事質問戊○○。戊○○因而心生不滿，遂以手抓住
    林茂隆衣領而將之推向牆壁，鬆手後2 人仍持續爭執不休，
    甲○○、丙○○聞訊陸續自住處趕來，於爭吵中，戊○○乃
    基於普通傷害之犯意，出手攻擊林茂隆，其間並以其所有而
    套於手腕之狗鍊1 條加以揮擊，致林茂隆受有臉、耳、胸、
    手、腳部瘀傷、腰部挫傷、剝皮傷，嗣雙方扭打至一旁防火
    巷內時，戊○○客觀上能預見將人推倒使其頭部撞擊堅硬地
    面足以致人因顱內出血而死亡，惟主觀上並未預見，仍出手
    猛推林茂隆，致林茂隆向後倒地且頭部直接撞擊堅硬水泥地
    面後受有頭部挫傷、左側硬腦膜下出血、左側多處蜘蛛膜下
    腔出血、左側顱骨骨折13公分、延遲性出血合併腦幹受損、
    中樞衰竭等之傷害，雖經送醫急救後，仍於98年9 月2日3時
    57分許，因頭部鈍傷，顱骨骨折、顱內出血引起中樞神經休
    克而死亡。
二、案經丁○○、乙○○、丙○○、甲○○告訴暨臺北縣政府警
    察局新莊分局移送臺灣板橋地方法院檢察署檢察官偵查起訴
    。
    理  由
一、按被告以外之人於審判外之言詞或書面陳述，除法律有規定
    者外，不得作為證據；又被告以外之人於審判外之陳述，雖
    不符合同法第159條之1至第159條之4之規定，但經當事人於
    審判程序同意作為證據，法院審酌該言詞陳述或書面陳述作
    成時之情況，認為適當者，亦得為證據，刑事訴訟法第 159
    條第1項及第159條之5第1項分別定有明文。經查，甲○○、
    丙○○、丁○○、洪寶月於警詢中之陳述，均屬被告以外之
    人於審判外之言詞陳述，上訴人即被告戊○○主張無證據能
    力，且無其他法律有特別規定，亦不符刑事訴訟法第159 條
    之2 之規定，故上開言詞陳述即無證據能力。至於本判決所
    引用被告以外之人於審判外之陳述，固為傳聞證據，然檢察
    官、被告於本院準備程序時均表示同意作為證據，本院審酌
    上開證據資料製作時之情況，尚無違法不當及證明力明顯過
    低之瑕疵，亦認為以之作為證據應屬適當。揆諸前開規定，
    依刑事訴訟法第159條之5規定，認前揭證據資料均有證據能
    力。
二、訊據被告堅決否認有傷害致死犯行，辯稱：其係被被害人林
    茂隆及其子甲○○、丙○○攻擊，一直退後，並未傷害被害
    人；其亦未推被害人，其被打倒時，聽到他們說被害人跌倒
    ，才發現被害人倒在其後面等語。經查：
(一)被告於98年8 月31日7時31分許，在臺北縣新莊市○○路477
    巷4之1號斜對面，因遛狗便溺一事與被害人發生爭執，並以
    手抓住被害人衣領而將之推向牆壁，嗣甲○○、丙○○聞訊
    陸續自住處趕來，被告遂與甲○○、丙○○及被害人互毆扭
    打，其間被告並以其所有而套於手腕之狗鍊1 條加以揮擊，
    致被害人受有臉、耳、胸、手、腳部瘀傷、腰部挫傷、剝皮
    傷等情，業據證人甲○○、丙○○、洪寶月於原審證述在卷
    ，核與本院勘驗現場監視錄影光碟，勘驗結果：被告出手抓
    住被害人胸口，推向牆壁；被告以手中狗鍊揮擊；被告二度
    出手揮擊被害人，致被害人跌倒等情相符（見本院卷第71-7
    2 頁），並有臺灣板橋地方法院檢察署檢驗報告書（見相字
    第1203號卷第35-39 頁）在卷可稽。被告辯稱並未傷害被害
    人云云，顯與事實不符，不可採信。
(二)被告雖辯稱：其在防火巷內，並未出手推倒被害人等語。惟
    證人甲○○於偵查中證稱：「進到防火巷後，我看到被告（
    戊○○）與死者互相拉扯，……。我進到防火巷後，最裡面
    是我父親，中間是被告黃（勝仁），再來是我，我後面是丙○○，再來是我媽媽。被告黃轉身推一下，我父親往後幾步
    後才倒地。我父親倒地時我有聽到撞擊聲一聲。我跟丙○○
    就趕快去看我爸爸，當時我爸爸是仰躺，眼神呆滯，但頭有
    往左偏。我有看到我爸爸被推倒的那一剎那，他的頭是直接
    撞到地板。在防火巷之前，我有看到黃出拳及用鐵鍊打我爸
    爸的頭左邊。」（見偵字第24224號卷第12-13頁），嗣於原
    審亦證稱：「（你父親〈林茂隆〉跑進去之後多久跌倒？）
    沒有多久，一瞬間就跌倒。我爸爸在戊○○背後，戊○○一
    轉身一推我父親就跌倒。」、「從我爸爸從防火巷口到戊○○後面，到被戊○○推倒這個時間，大概二秒鐘。」、「（
    戊○○怎麼推倒你父親？）我爸爸在戊○○後面，戊○○往
    右邊轉身用力推過去。」、「二隻手推我父親。」、「到了
    防火巷裡面，我父親在戊○○後面，戊○○轉身把我爸爸推
    倒在地，是一瞬間的事情，我爸爸沒有跟戊○○拉扯，我們
    要去阻止也來不及了。」、「我爸爸先進去防火巷，戊○○
    在防火巷口的地方，進入防火巷的第一個人是我父親，第二
    個是戊○○，我們剛進去防火巷裡面，戊○○就把我爸爸推
    倒。」、「一開始我爸爸臉朝477 巷，面對戊○○的背後，
    然後戊○○轉身推我父親時，變成他們二人是面對面。」、
    「他（戊○○）進入防火巷，轉身看到我爸爸在後面，然後
    就直接把我爸爸推倒。」、「因為我那時候是面對戊○○，
    戊○○也面對我，那時候他要攻擊我，之後轉向攻擊我爸爸
    。」、「（戊○○在巷子內有兩隻手抱頭倒下來嗎？）他在
    巷子裡面沒有跌倒。」、「（有沒有曾經二隻手抱著頭？）
    沒有，他（戊○○）是兩手要攻擊的動作。」、「在防火巷
    口他有攻擊到我爸爸，有把我爸爸頭部打倒地上。在防火巷
    口對峙的時候，我們沒有碰到他，他就是擺出攻擊的動作，
    拳跟手擺出要揮拳的動作，有人接近他的話他就要攻擊。」
    、「（戊○○有用狗鍊打人嗎？）有揮打到我爸爸。」（見
    原審卷第93-97 頁）。證人丙○○於偵查中證稱：「我進防
    火巷時，我跟其他人只有互相對峙，沒有出拳或互相拉扯。
    我與被告（戊○○）對看，死者（被害人）在被告後面，被
    告忽然轉身用雙手推死者一下，我在偵訊筆錄說左手是因為
    當時很多天沒睡，而且檢察官一直問我到底是左手或右手，
    我看到的是左手先出去，接著右手跟著出去，所以正確來說
    應該是雙手推出去。死者往後倒我聽到很大的撞擊聲，我有
    看到我爸爸倒地，我爸爸不是撞到牆壁，他是被推了以後往
    後小碎步約兩步，並不是往後退了好幾步才倒，他就直接往
    後倒，頭直接著地。我爸爸是仰躺，左後腦杓著地。我當時
    有看到被告黃打我爸爸的頭，也有打其他部分。」（見偵字
    第24224號卷第13 頁），嗣於原審理中亦證稱：「我爸爸進
    去（防火巷）之後，我就看到戊○○轉身就把我爸爸推倒。
    」、「這個時間很快，差不多三秒鐘。但是他推的瞬間是很
    快的。」、「（戊○○是如何推倒你父親？）進入防火巷的
    時候，我跟戊○○是面對面，我父親在戊○○的後面，那時
    候戊○○一個轉身就把我爸爸推倒了，我聽到扣一聲很大聲
    ，我看到我爸爸倒在地上不省人事。」、「（你可以說明一
    下，戊○○是用哪隻手推倒你父親？）雙手同時瞬間推。」
    、「（在防火巷內戊○○有雙手抱著頭倒在地上嗎？）沒有
    。」、「（戊○○有用狗鍊打人嗎？）有。」、「（他怎麼
    打？）套在手上揮，揮打到我爸爸。」（見原審卷97-99 頁
    ）。證人丁○○於偵查中證稱：「進防火巷後，我看到我先
    生（林茂隆）在被告黃後方，我說：『你不要給他推，你會
    推死他。』結果被告黃就轉身用手用力推我先生，但我沒有
    看清楚是用左手或右手，那只有幾秒的時間。我先生就往後
    退2 步後跌倒，死者倒地後，頭後腦直接撞到地面，沒有撞
    到牆壁。死者是仰躺，但我沒注意死者頭有無歪一邊。當時
    被告黃推死者時，我是站在丙○○的右後方，我的視線很清
    楚，並無被遮到。」（見偵字第24224號卷第14 頁），嗣於
    原審亦證稱：「（當天發生衝突的時候，他們從巷口進防火
    巷的情形，妳有看到嗎？）是我的先生（林茂隆）先進防火
    巷，黃先生（被告）退進去，退進去之後就大力推我先生。
    」、「（妳先生當時在巷子裡面做什麼？）沒有做什麼，就
    是我先生先跑進去，然後黃先生（被告）轉身就推他。」、
    「（請說明被告戊○○是怎麼推妳先生的？）那時候我先生
    跌倒之後爬起來就跑進去巷子裡面，戊○○退進去之後就向
    右轉身雙手大力推我先生。」、「（戊○○在防火巷內有沒
    有用狗鍊揮打死者，而使死者倒地？）是用手推。用狗鍊揮
    打是在477 巷。」、「（妳看妳先生倒下之後，妳有沒有跟
    戊○○說什麼？）我跟他說你把我先生推死了，他說哪有死
    ，我說都不動了。」、「那時候我說死了，他說哪有死，我
    說我們來發誓，然後戊○○一轉頭就跑了。」、「（妳先生
    在這天之前，有沒有跟戊○○吵架過？）之前是戊○○總是
    帶狗來我們家那邊大小便，有跟他說好幾次不要帶狗來這裡
    大小便，很臭。」（見原審卷第89-92 頁）。證人洪寶月於
    原審證稱：「我從早上七點運動回來，去買早餐，過來的時
    候就看到林茂隆跟戊○○他們二個人在那裡吵鬧，我就跟戊○○說不要打架，戊○○跟我說妳不要管，那時候我就走開
    ，林茂隆的二個兒子就出來了，我看他們走出來，我就到旁
    邊，那個時候他們就在打了，我有叫戊○○他們不要打，可
    是他們在一起一直打，他們打到巷子口的時候，二個兒子要
    跟戊○○打的時候，戊○○轉頭就打倒他的爸爸，再來我就
    看到他的爸爸被打倒下去，我就趕快喊他兒子和他太太說妳
    先生已經不行了，我就跟他太太喊快、他已經倒下去了，我
    就趕快回家打電話叫救護車，我就回家要叫救護車，後來叫
    好了出來，救護車已經把林茂隆載走了。戊○○把林茂隆推
    倒的時候我很緊張。」、「是林茂隆先進去，後來戊○○就
    在他的前面接著進去，他的二個兒子要跑進去，我叫他們趕
    快救爸爸，因為那時候我看得很清楚，戊○○那時候就推倒
    林茂隆。」、「我們站在477巷這邊，這個巷子口裡面是林
    茂隆站在巷子最裡面，戊○○站在林茂隆的前面，二個兒子
    又站在林茂隆前面。」、「那個時候還沒有倒地，我看的時
    候我說他的兒子來了，他們就走到巷口要去救他爸爸，戊○○就一下子轉過頭，就用手推倒林茂隆。」、「林茂隆是在
    戊○○的後面，戊○○是向右轉身、面對林茂隆，雙手推林
    茂隆。」、「（妳有沒有看到林茂隆倒地的情況？）有，我
    有看到，我看到的時候我就叫他兒子快、你爸爸好像不行了
    ，我趕快回家打電話。林茂隆是在戊○○轉身推的時候，一
    推就馬上倒，沒有往後退。」、「（那時候檢察官問妳死者
    為什麼會倒地，妳說妳不知道，妳沒有看到？）我那時候心
    裡沒有準備，不知道怎麼回答，也沒有注意看他寫什麼。」
    、「那時候（檢察官偵查中）我很緊張，好像叫我畫線我好
    像迷迷糊糊、緊張。」、「（妳在98年12月2日有寫信給檢
    察官，為什麼要寫信？）我住在附近而已，我想這種事情好
    像不對，我在想要怎麼做，我就問人，我那個信封裡面地檢
    署的號碼、地址，我從我家搭計程車在地檢署附近下車，就
    問人要買寫給地檢署的紙要去哪裡買，因為我年紀大，畫圖
    都講不出，我覺得我在地檢署講的不清楚，所以特別到地檢
    署這裡買狀紙寫清楚。」、「（妳怎麼知道要畫圖？）因為
    那時候我第一次11月10日來作證回去之後，發現我畫的圖有
    錯，因為我當時畫圖的時候沒有戴老花眼鏡，寫的字也不清
    不楚。」、「（妳回去之後怎麼特別想到這個事情？）我沒
    有去過法院，怎麼去法院聽的都不清楚，回家後發現我回答
    和畫的都不對，我回去很懊惱。」、「我晚上的時候又去走
    一趟防火巷，回來再畫，畫的時候才知道以前我全部都畫錯
    了。」、「就是戊○○把林茂隆推倒的時候，我叫他們去救
    父親，我回家去打電話，我很緊張。」（見原審卷第54-59
    頁）。由上開證詞以觀，渠等就被告於防火巷外即與被害人
    有肢體衝突，旋於防火巷內被告轉身推倒被害人一節，所證
    核屬一致；另證人孫金桂於偵查中亦證稱：「我是案發後才
    到現場，我到了之後，我聽到丁○○對被告黃說：『你把我
    的先生推倒死掉』（用台語）。被告黃很兇的說：『哪裡有
    死』，我在旁邊聽到就回說：『人已經倒在哪（那）裡，你
    還這麼兇』。」（台語）。後來我看到甲○○跟丙○○把死
    者抬出去。後來我聽到丁○○叫被告黃發誓。」（見偵字第
    24224號卷第15頁），而被告亦坦承於案發現場，丁○○即
    說係被告推倒被害人無訛（見原審卷第100頁），足見證人
    丁○○於案發之第一時間即就被告推倒被害人一事加以責難
    ，應非經較長時間思索後之設詞誣攀。
(三)至於被告雖辯稱：甲○○、丙○○、丁○○、洪寶月等證人
    之證述，有諸多瑕疵可指，顯與常理有違，且前後供述不一
    並與事實不符，不足採信等語。惟按告訴人、證人之陳述有
    部分前後不符，或相互間有所歧異時，究竟何者為可採，法
    院仍得本其自由心證予以斟酌，非謂一有不符或矛盾，即應
    認其全部均為不可採信；尤其關於行為動機、手段及結果等
    之細節方面，告訴人之指陳，難免故予誇大，證人之證言，
    有時亦有予渲染之可能；然其基本事實之陳述，若果與真實
    性無礙時，則仍非不得予以採信（參照最高法院74年台上字
    第1599號判例）。甲○○雖於警詢、偵查中提及進入防火巷
    內，其有正面抱住被告、架開被告與被害人等語；另丙○○
    、丁○○就被告係以左手或雙手推倒被害人，前後所述尚非
    一致，惟徵諸案發之瞬間，於無預期之狀況下，實難苛求在
    場之人得以完全目睹、記憶案發之細節且清楚描述，惟就渠
    等之先後之證詞以觀，則就被告出手推倒被害人之基本事實
    則前後吻合且互核一致，則縱其間或有誇大、渲染之情事，
    亦難執之即全盤否定渠等證詞之證明力。另洪寶月於警詢、
    偵查中對當時甲○○、丙○○、被告、被害人之相關位置暨
    被告勝仁是否推倒被害人林茂隆等之敘述固與於原審之上開
    證述未全然一致，但依洪寶月於原審之上開解釋及自其於偵
    查中所繪之相關位置圖以觀（見偵字第24224號卷第25頁）
    ，洪寶月於該圖中就巷子、防火巷之線條均有誤繪之情事，
    是其所稱於檢察官偵查中未能清楚描述案發過程一節即堪採
    信，自不能執其於先後證述部分有異，即否定其嗣於原審中
    所為較為明確之證詞之證明力。另依甲○○、丙○○於偵查
    中所繪之現場相關位置圖（見偵字第24224號卷第23-24頁）
    、洪寶月於原審所確認由其所繪之現場相關位置圖（見偵字
    第24224號卷第36 頁）所示，被害人係位於被告之後方，另
    甲○○、丙○○則係位於被告之前方，此亦核與被告於偵查
    中所繪之現場相關位置圖（見偵字第24224號卷第26 頁）相
    符，而被告於警詢、偵查中亦均供稱：當時其正面面對甲○○、丙○○，被害人在他後面等語（見相字第1203號卷第28
    、32頁），是依本院勘驗現場監視錄影光碟之結果，被告雖
    係先行進入該防火巷（見本院卷第72頁），然不影響被告與
    被害人、甲○○、丙○○相關位置之認定。就被害人仰倒之
    情況及傷勢而言，被害人應係遭突然之外力自其前方而來無
    疑，則分析上開現場相關位置，亦核與證人甲○○、丙○○
    、丁○○、洪寶月所指證之情況相符；再者，依現場監視錄
    影光碟之勘驗結果，足知被告於衝突之初，即出手將被害人
    推至靠牆，其後又2 次出手揮擊被害人，致被害人跌倒，是
    亦見其習慣性之推人動作，此亦足以佐證其於防火巷內推倒
    被害人一事之真實性。故前開甲○○、丙○○、丁○○、洪
    寶月等證人於偵查、原審之證詞應可採信，足認被告有推倒
    被害人。
(四)被害人向後倒地且頭部直接撞擊經驗水泥地面後，受有頭部
    挫傷、左側硬腦膜下出血、左側多處蜘蛛膜下腔出血、左側
    顱骨骨折13公分、延遲性出血合併腦幹受損、中樞衰竭之傷
    害，雖經送醫急救後，仍於98年9 月2日3時57分許，因頭部
    鈍傷，顱骨骨折、顱內出血引起中樞神經休克而死亡等情，
    有行政院衛生署臺北醫院診斷證明書、臺灣板橋地方法院檢
    察署檢驗報告書、相驗照片及法務部法醫研究所鑑定報告書
    －〈98〉醫鑑字第0981102954號（見相字第1203號卷第47、
    35-41、57-69頁）在卷可稽。被告基於普通傷害之犯意與被
    害人互毆，嗣出手猛推被害人，致被害人仰倒，頭部撞擊堅
    硬水泥地面（見偵字第26126號卷第112頁之照片），而因頭
    部鈍傷，顱骨骨折、顱內出血引起中樞神經休克而死亡，是
    被告之傷害犯行顯與被害人死亡有相當因果關係存在。按刑
    法第277條第2項前段規定之傷害致死罪，係對於犯普通傷害
    罪致發生死亡結果所規定之加重結果犯，參酌同法第17條規
    定，以行為人所實施之普通傷害行為，乃「客觀上能預見」
    可能發生超越其犯意所生之較重結果即死亡結果，但行為人
    「主觀上不預見」者為要件；即加重結果犯係以該行為人對
    於其行為所生，「客觀上有預見可能」之加重之結果，但行
    為人事實上因當時之疏忽致「未預見」為要件（參照最高法
    院96 年度台上字第6924 號判決）。查頭部為重要器官且為
    人體極脆弱之處，衡諸常情若出手將人推倒，頭部撞擊堅硬
    地面，極易造成顱內出血而發生死亡之結果，此應為成年且
    具社會經驗之被告客觀上所能預見。是被告雖辯稱並無殺人
    故意，而參酌被告於防火巷內係徒手推倒被害人，並非出手
    積極攻擊被害人之要害，尚無積極證據證明被告主觀上有殺
    死被害人之直接故意或間接故意，其主觀上對被害人死亡之
    結果並無預見，仍應就此加重結果負其刑責。
(五)從而，本案事證已臻明確，被告犯行洵堪認定，自應依法論
    科。
四、核被告所為，係犯刑法第277條第2項前段之傷害致人於死罪
    。
五、原審同此認定，因依刑法第277條第2項前段之規定，於審酌
    被告因遛狗便溺一事遭人指責，不僅未能設身處地自我檢討
    ，竟不念被害人（28年8 月10日出生）年事已高，仍與之產
    生爭執，進而發生互毆情事，並出手推被害人，致其倒地身
    亡，告訴人突失丈夫、父親，內心所受苦痛非輕，兼衡被告
    之品行、智識程度、犯罪後之態度等一切情狀，量處有期徒
    刑7年3月，暨以未扣案之狗鍊1 條，係被告所有供犯罪所用
    之物，應依刑法第38條第1項第2款之規定宣告沒收；另就告
    訴人甲○○、丙○○告訴被告涉傷害犯嫌部分，因告訴人甲○○、丙○○於原審即第一審辯論終結前具狀撤回告訴，惟
    起訴書認此部分傷害犯行核與前開論罪科刑之犯罪事實有想
    像競合犯之裁判上一罪關係，不另為公訴不受理之諭知。核
    其認事用法，俱無違誤，量刑亦甚允洽。被告上訴意旨，仍
    執陳詞，否認犯罪，為無理由，應予駁回。
六、檢察官循告訴人請求上訴意旨略以：（一）被告有殺人犯意
    ，所犯係刑法第271條第1項之殺人罪，原判決法條之適用，
    有所未洽；（二）被告小題大作，惡性重大，且案發迄今，
    未見被告為相關賠償，顯見其並無悔意，犯後態度不佳，原
    審量刑過輕，顯有未合等語。惟查：（一）被告雖有傷害被
    害人之犯行，已如前述，然依現場監視錄影光碟之勘驗結果
    ，被告於衝突之初，雖有出手將被害人推至靠牆，其後又2
    次出手揮擊被害人，致被害人跌倒，然查當時被害人及甲○○、丙○○亦有反擊，雙方係互毆扭打；嗣於防火巷內亦係
    徒手推倒被害人，而非出手積極攻擊被害人之要害，是雖可
    認定被告客觀上可預見其出手將被害人推倒，頭部撞擊堅硬
    地面，極易造成顱內出血而發生死亡之結果，然尚無積極證
    據證明被告推倒被害人即當然預見被害人頭部將撞擊地面，
    主觀上有殺死被害人之直接故意或間接故意，是原審論以刑
    法第277條第2項前段之傷害致人於死罪，並無違誤。（二）
    按量刑之輕重，係屬事實審法院得依職權自由裁量之事項，
    苟已斟酌刑法第57各款所列情狀，而未逾越法定刑度，不得
    遽指為違法。經查：原判決就被告犯罪情節，已在事實欄明
    白認定及於理由欄詳加論斷，並敘明審酌之前開情狀，量處
    有期徒刑7年3月，就刑罰裁量職權之行使，既未逾越法律所
    規定之範圍，亦無濫用權限之情形，尚難認有違比例原則與
    平等原則，自不得認其量刑有何不當。檢察官上訴意旨，指
    摘原判決適用法條不當、量刑過輕，為無理由，應予駁回。
據上論斷，應依刑事訴訟法第368條，判決如主文。
本案經檢察官黃騰耀到庭執行職務。
中    華    民    國    99    年    10    月    21    日
                  刑事第五庭  審判長 法  官  李英勇
                                     法  官  崔玲琦
                                     法  官  劉秉鑫
以上正本證明與原本無異。
如不服本判決，應於收受送達後10日內向本院提出上訴書狀，其
未敘述上訴之理由者並得於提起上訴後10日內向本院補提理由書
（均須按他造當事人之人數附繕本）「切勿逕送上級法院」。
                                     書記官  蔡宜蓁
中    華    民    國    99    年    10    月    21    日
附錄：本案論罪科刑法條全文
中華民國刑法第277條
（普通傷害罪）
傷害人之身體或健康者，處3年以下有期徒刑、拘役或1千元以下
罰金。
犯前項之罪因而致人於死者，處無期徒刑或7年以上有期徒刑；
致重傷者，處3年以上10年以下有期徒刑。

司法院資訊處製作；財團法人民間司法改革基金會備份。
